

Liên lạc

- (<u>#</u>) 17/11/1990
- phanhoanhdn@gmail.com
- 111/8/57 Đặng Thùy Trâm, Bình Thạnh, TP Hồ Chí Minh
- 0332933267

Kỹ năng

Chuyên Môn

Giao Tiếp

Làm việc nhóm

Văn phòng

Chứng chỉ

CHỨNG CHỈ TIN HỌC B

CHỨNG CHỈ NGOẠI NGỮ A

PHAN HÒ ANH

Nhân Viên R&D

Giới thiệu

Mong muốn được làm việc đúng chuyên môn trong môi trường chuyên nghiệp, năng động và thử thách, nâng cao kiến thức và kinh nghiệm chuyên môn. Nỗ lực tối đa để hoàn thành tốt các nhiệm vụ được giao, góp phần xây dựng sự nghiệp cá nhân, đóng góp cho sự phát triển của công ty.

Kinh nghiệm làm việc

NHÂN VIÊN - CÔNG TY DƯỢC PHẨM ĐĂK NÔNG

2012 - 2014

Nhân viên phòng kinh doanh

NHÂN VIÊN

12/2018 - 07/2019

 CÔNG TY CỔ PHẨN DƯỢC PHẨM PHARMACITY

Nhân viên kho

NHÂN VIÊN

07/2019 - 02/2020

- CÔNG TY CỔ PHÂN DƯỢC PHẨM PHARMACITY

Dược sĩ bán hàng

Học vấn

DƯỢC SĨ

09/2014 - 12/2018

- TRƯỜNG ĐAI HOC CÔNG NGHỆ MIỀN ĐÔNG

Hoạt động

THAM GIA VẬN ĐỘNG QUYỀN GÓP CHO TRỂ EM LÀNG MÒ CỔI - LÀNG TRE LONG KHÁNH 2016 - 2016

Giải thưởng

GIẤY KHEN ĐÓNG GÓP **CHO HOAT ĐÔNG TUYỂN** SINH CỦA TRƯỜNG

2016-2017

Tường đại học Công Nghệ Miền Đông

Điều quan tâm

- Du lịch Nghe nhạc
- Đọc sách Nấu ăn

Ngôn ngữ

TIẾNG ANH

Trình độ :Sơ cấp

THAM GIA TỔ CHỨC TẾT TRUNG THU CHO TRỂ EM ẤP TRẦN HƯNG ĐẠO, XUÂN THẠNH TẠI NHÀ THỜ **XUÂN LONG**

2017 - 2017

CỘNG TÁC VIÊN TUYỂN SINH

2016 - 2017

- TRƯỜNG ĐẠI HỌC CÔNG NGHỆ MIỀN ĐÔNG